---
title: "Replicando Dados do Nefin para análise dos fundos"
author: "Guilherme Jardim Duarte"
output: html_notebook
---

Neste relatório, pretendo replicar análise 
da habilidade fundos de ações 
como feita pelo NEFIN da USP.
Uma das últimas análises foi 
popularizada pelo economista Samy Dana no twitter.

Em primeiro lugar, vale a pena dizer que eu não
entendo nada de finanças. Não sei nada
mesmo, não sei conceitos.
Porém, estudei bastante estatística, e sei bastante 
de R (e programação em geral). Meu propósito aqui é 
apenas tentar entender se eu consigo replicar essa análise
mesmo sabendo pouco de finanças. Ao fazer isso, pretendo
deixar público o código para que outras pessoas façam a replicação
para períodos maiores.


Bom, vamos ao código. Carregando as bases

```{r}
library(dplyr)
library(purrr)
dados_fundos <- readRDS('../data/dados_fundos.rds') %>%
  mutate(DT_COMPTC = lubridate::ymd(DT_COMPTC))
dados_nefin <- readRDS('../data/dados_nefin.Rds')
dados_fundos <- inner_join(dados_fundos, dados_nefin, 
                           by = c("DT_COMPTC" = "date"))
```



Calculando o retorno.

```{r}
dados_fundos <- dados_fundos %>%
  arrange(DT_COMPTC) %>%
  group_by(CNPJ_FUNDO) %>%
  mutate(retorno = (log(VL_QUOTA) - log(lag(VL_QUOTA)))) %>%
  ungroup()
```

Removendo a taxa livre de risco

```{r}
dados_fundos <- dados_fundos %>%
  mutate(retorno = retorno - Risk_free)
```


Regressão
```{r}
roda_regressao <- safely((. %>%
  lm(retorno ~ IML + WML + HML + SMB + Rm_minus_Rf, data = .)  %>%
        summary))
  


retorna_resultados <- function(x, name) { 
  if (is.null(x)) {
    NULL
  } else {
  tibble( 
           skill_value = x$coefficients %>% `[`(1,3),
           p_value = x$coefficients %>% `[`(1,4)
           ) %>%
  head(1) 
  }
}

resultados <- dados_fundos %>%
  split(dados_fundos$DENOM_SOCIAL) %>%
  map(~  .x %>%
         roda_regressao %>%
         `$`('result') %>%
        retorna_resultados()
    ) %>%
  bind_rows(.id = "DENOM_SOCIAL") 
```


```{r}
resultados <- resultados %>%
  arrange(desc(skill_value))
```
